parSem/xip/dev/GRAMMARS/SPANISH/FST2/src/lex-propmisc.lexc
!# ============================================================================
!# TYPE:	lexc
!# ENCODING:	UTF-8 [€ã]
!# CONTENT:     unclassified proper names
!#
!# LANGUAGE:    SPANISH
!#
!# CREATED:	04-Aug-2008
!#
!# ============================================================================

Multichar_Symbols

+Prop 
+Title

+Dim +NP

+Sg +Pl +SP
+Masc +Fem +MF

+Abrev +Acron 

!# ------------------------------------------------------------------------
!# Continuation classes

LEXICON	MSG	+Masc+Sg	#;
LEXICON	FSG	+Fem+Sg		#;
LEXICON	MPL	+Masc+Pl	#;
LEXICON	FPL	+Fem+Pl		#;

LEXICON MSGPL	MSG; MPL;
LEXICON FSGPL	FSG; FPL;

LEXICON MFSGPL	MSGPL; FSGPL;

!# plural = singular
LEXICON MSP	+Masc+SP	#;
LEXICON FSP	+Fem+SP		#;
LEXICON MFSP	MSP; FSP;

!# masc = fem
LEXICON XSG	+MF+Sg		#;
LEXICON XPL	+MF+Pl		#;
LEXICON XSGPL	XSG; XPL;

!# masc = fem; plural = singular
LEXICON XSP	+MF+SP		#;

!# =============================================================================
!# MAIN LEXICON
!# =============================================================================

LEXICON ROOT
Bto.+Prop+Title+Abrev		XSP;	!Beato
Excelencia+Prop+Title		XSP;
Ilustrísima+Prop+Title		XSP;
Muy% Ilustre% Señor+Prop+Title	XSP;
Reverendísimo+Prop+Title	XSP;
Signor+Prop+Title			XSP;	!Señor en italiano
Su% Divina% Majestad+Prop+Title	XSP;
Vds.+Prop+Title+Abrev		XSP;	!Ustedes
Vuestra% Ilustrísima+Prop+Title	XSP;
AAF+Prop+Acron	FSG;
ACS+Prop+Acron	MSG;
ADN+Prop+Acron	MSG;
AES+Prop+Acron	MSG;
AFG+Prop+Acron	XSP;
AI+Prop+Acron	FSG;
AME+Prop+Acron	MSG;
ANPE+Prop+Acron	FSG;
ARN+Prop+Acron	MSG;
ATS+Prop+Acron	MSG;
AUS+Prop+Acron	XSP;
AWACS+Prop+Acron	MSG;
BAM+Prop+Acron	FSG;
BOE+Prop+Acron	MSG;
BR+Prop+Acron	XSP;
BUP+Prop+Acron	MSG;
CASA+Prop+Acron	FPL;
CC+Prop+Acron	MSG;
CD+Prop+Acron	MSG;
CD-ROM+Prop+Acron	MSG;
CDT+Prop+Acron	MSG;
CDU+Prop+Acron	FSG;
CET+Prop+Acron	MSG;
CLC+Prop+Acron	MSG;
CNUCYD+Prop+Acron	XSP;
COU+Prop+Acron	MSG;
CRM+Prop+Acron	MPL;
DDT+Prop+Acron	MSG;
DEG+Prop+Acron	MPL;
DISK+Prop+Acron	FSG;
DMIFA+Prop+Acron	XSP;
DM+Prop+Acron	MSG;
DMZ+Prop+Acron	FSG;
DNI+Prop+Acron	MSG;
DOG+Prop+Acron	MSG;
DOM+Prop+Acron	MPL;
DST+Prop+Acron	MPL;
EEE+Prop+Acron	MSG;
EGB+Prop+Acron	FSG;
EPL+Prop+Acron	XSP;
ESPRIT+Prop+Acron	MSG;
FACA+Prop+Acron	MSG;
FDC+Prop+Acron	FSG;
FEVE+Prop+Acron	MPL;
FPM+Prop+Acron	XSP;
GIC+Prop+Acron	FPL;
HY+Prop+Acron	XSP;
J+Prop+Acron	XSP;
MOPU+Prop+Acron	XSP;
ORPA+Prop+Acron	XSP;
PE+Prop+Acron	XSP;
PY+Prop+Acron	XSP;
RIM+Prop+Acron	XSP;
SATSE+Prop+Acron	XSP;
TAI+Prop+Acron	MSG;
TG+Prop+Acron	XSP;
TTI+Prop+Acron	FPL;
UNIKOM+Prop+Acron	XSP;
VLSI+Prop+Acron	MPL;
VPO+Prop+Acron	FPL;
WAN+Prop+Acron	XSP;
Cía.% Ltda.+Prop+Abrev	XSP;
Confer+Prop	FSG;
Jujem+Prop	FSG;
Macintosh+Prop	FSG;		!computadoras
Reina% Victoria+Prop+NP	FSP;	!titulo nobiliario y nombre de persona
Renamo+Prop	FSG;
Repesa+Prop	FSG;
Thompson+Prop	FSG;
Tierra+Prop	FSG;			!nombre de planeta
Vulgata+Prop	FSG;		!traduccion de la Biblia al latin vulgar
Barbazul+Prop+NP	MSP;
Cadesbank+Prop	MSG;
Conde% de% Montecristo+Prop+NP	MSP;	!titulo de novela
Costa% Gálvez+Prop+NP	MSP;
Dominguín+Prop	MSG;			!diminutivo de Domingo
Douglas+Prop	MSP;			!lastname
Estenordeste+Prop	MSG;			!punto cardinal
Este+Prop	MSG;				!punto cardinal
Génesis+Prop	MSP;			!nombre que se da a libro sagrado
Hamlet+Prop	MSG;				!titulo de obra
Jesulín+Prop	MSG;			!diminutivo de Jesus
Júpiter+Prop:Júpiteres	MPL;		!nombre de planeta
Júpiter+Prop	MSG;			!nombre de planeta
Marte+Prop	MSG;				!nombre de planeta
Mercurio+Prop	MSG;			!nombre de planeta
Neptuno+Prop	MSG;			!nombre de planeta
Nordeste+Prop	MSG;			!punto cardinal
Noroeste+Prop	MSG;			!punto cardinal
Norte+Prop	MSG;				!punto cardinal
Occidente+Prop	MSG;			!parte del mundo, punto cardinal
Oeste+Prop	MSG;				!punto cardinal
Oriente+Prop	MSG;			!parte del mundo, punto cardinal
Orlando% Furioso+Prop+NP	MSP;	!nombre de poema
Plutón+Prop	MSG;				!nombre de planeta
Príncipe% de% Gales+Prop+NP	MSP;	!titulo nobiliario
Saturno+Prop	MSG;		!nombre de planeta
Saturno+Prop:Saturnos	MPL;	!nombre de planeta
Scirocco+Prop	MSG;	!viento mediterraneo; modelo de automovil
sida+Prop	MSG;	!acronimo de enfermedad
Sudeste+Prop	MSG;		!punto cardinal
Sudoeste+Prop	MSG;		!punto cardinal
Sur+Prop	MSG;		!punto cardinal
Urano+Prop	MSG;		!nombre de planeta
Abarca+Prop	XSP;
Abenante+Prop:Abenantes	XPL;
Afanásiev+Prop	XSP;
Ago+Prop:Agos	XPL;
Álamo+Prop:Álamos	XPL;
Alastruez+Prop	XSP;
Almea+Prop:Almeas	XPL;
Altman+Prop	XSP;
Altuna+Prop:Altunas	XPL;
Amarelo+Prop:Amarelos	XPL;
Andrade+Prop	XSP;
Andueza+Prop:Anduezas	XPL;
Antelo+Prop:Antelos	XPL;
Antonioni+Prop	XSP;
Arana+Prop:Aranas	XPL;
Aranzábal+Prop:Aranzábales	XPL;
Aranzana+Prop	XSP;
Arborea+Prop:Arboreas	XPL;
Ardanza+Prop:Ardanzas	XPL;
Arencibia+Prop:Arencibias	XPL;
Arends+Prop	XSP;
Argoytia+Prop:Argoytias	XPL;
Ariño+Prop:Ariños	XPL;
Armenteros+Prop	XSP;
Arosemena+Prop:Arosemenas	XPL;
Arvelo+Prop:Arvelos	XPL;
Astáfiev+Prop	XSP;
Ataval+Prop:Atavales	XPL;
Avelar+Prop:Avelares	XPL;
Aytona+Prop:Aytonas	XPL;
Aytona+Prop	XSP;
Azcoitia+Prop:Azcoitias	XPL;
Badia+Prop:Badias	XPL;
Baklánov+Prop	XSP;
Barboza+Prop:Barbozas	XPL;
Barek+Prop	XSP;
Barraza+Prop:Barrazas	XPL;
Barroterán+Prop:Barroteranes	XPL;
Bas+Prop	XSP;
Basualto+Prop:Basualtos	XPL;
Beaumont+Prop	XSP;
Bedoya+Prop:Bedoyas	XPL;
Beltraneja+Prop:Beltranejas	XPL;
Bennassar+Prop	XSP;
Berroeta+Prop:Berroetas	XPL;
Berruezo+Prop	XSP;
Bertrán+Prop:Bertranes	XPL;
Birkin+Prop	XSP;
Blandón+Prop:Blandones	XPL;
Bocaranda+Prop	XSP;
Bocardo+Prop:Bocardos	XPL;
Borghoff+Prop	XSP;
Borrero+Prop:Borreros	XPL;
Bovin+Prop	XSP;
Bracho+Prop:Brachos	XPL;
Bréznev+Prop	XSP;
Briseño+Prop:Briseños	XPL;
Bulgákov+Prop	XSP;
Cabezal+Prop:Cabezales	XPL;
Caillol+Prop	XSP;
Calabria+Prop:Calabrias	XPL;
Cámpora+Prop:Cámporas	XPL;
Cañedo+Prop:Cañedos	XPL;
Cañizales+Prop	XSP;
Caputo+Prop:Caputos	XPL;
Cardano+Prop:Cardanos	XPL;
Cardozo+Prop	XSP;
Carrasquel+Prop:Carrasqueles	XPL;
Casalete+Prop:Casaletes	XPL;
Cascales+Prop	XSP;
Castellano+Prop:Castellanos	XPL;
Cazalla+Prop:Cazallas	XPL;
Cecena+Prop	XSP;
Cerda+Prop:Cerdas	XPL;
Cerviño+Prop:Cerviños	XPL;
Chalbaud+Prop	XSP;
Chavarría+Prop:Chavarrías	XPL;
Chumaceiro+Prop:Chumaceiros	XPL;
Chumacero+Prop	XSP;
Cilento+Prop:Cilentos	XPL;
Clemencín+Prop:Clemencines	XPL;
Cohen+Prop	XSP;
Compuerta+Prop:Compuertas	XPL;
Corachán+Prop	XSP;
Córdova+Prop:Córdovas	XPL;
Cortedano+Prop:Cortedanos	XPL;
Cózar+Prop:Cózares	XPL;
Cózar+Prop	XSP;
Cueto+Prop	MSG;		
Curiel+Prop:Curieles	XPL;
Darcy+Prop	XSP;
Dasa+Prop:Dasas	XPL;
Deriner+Prop	XSP;
Dobado+Prop:Dobados	XPL;
Dufoll+Prop	XSP;
Elizalde+Prop:Elizaldes	XPL;
Eljuri+Prop	XSP;
Escalera+Prop:Escaleras	XPL;
Espinal+Prop:Espinales	XPL;
Espinel+Prop	XSP;
Estuardo+Prop:Estuardos	XPL;
Farías+Prop	XSP;
Farnesio+Prop:Farnesios	XPL;
Figuera+Prop	XSP;
Figueredo+Prop:Figueredos	XPL;
Foster+Prop	XSP;
Gaddafi+Prop	XSP;
Galacho+Prop:Galachos	XPL;
Garamendi+Prop	XSP;
Gargallo+Prop:Gargallos	XPL;
Gates+Prop	XSP;
Ginastera+Prop:Ginasteras	XPL;
Glance+Prop	XSP;
Gondéllez+Prop	XSP;
Gorrondona+Prop:Gorrondonas	XPL;
Greindl+Prop	XSP;
Guerásimov+Prop	XSP;
Gumila+Prop:Gumilas	XPL;
Haring+Prop	XSP;
Hinestrosa+Prop:Hinestrosas	XPL;
Hirohito+Prop	XSP;
Iosseliani+Prop	XSP;
Iranzo+Prop:Iranzos	XPL;
Jomeini+Prop	XSP;
Karttunen+Prop	XSP;
Korótich+Prop	XSP;
Labraña+Prop:Labrañas	XPL;
Lacruz+Prop	XSP;
Langworthy+Prop	XSP;
Larrazábal+Prop:Larrazábales	XPL;
Lávochkin+Prop	XSP;
Lecuona+Prop:Lecuonas	XPL;
Leiva+Prop	XSP;
Levi+Prop	XSP;
Leyva+Prop:Leyvas	XPL;
Llaguno+Prop	XSP;
Llona+Prop:Llonas	XPL;
Lopezcano+Prop	XSP;
Loroño+Prop:Loroños	XPL;
Macanaz+Prop	XSP;
Madarriaga+Prop:Madarriagas	XPL;
Mallol+Prop	XSP;
Marcano+Prop:Marcanos	XPL;
Marenco+Prop	XSP;
Maturana+Prop:Maturanas	XPL;
Mayakovski+Prop	XSP;
McDougal+Prop	XSP;
Melo+Prop:Melos	XPL;
Mier+Prop	XSP;
Miranda+Prop:Mirandas	XPL;
Monsanto+Prop:Monsantos	XPL;
Montcada+Prop	XSP;
Morabito+Prop:Morabitos	XPL;
Muller+Prop	XSP;
Narvarte+Prop:Narvartes	XPL;
Nuño+Prop:Nuños	XPL;
Oceguera+Prop	XSP;
Olivella+Prop:Olivellas	XPL;
Orfila+Prop:Orfilas	XPL;
Ortuño+Prop	XSP;
Ortún+Prop:Ortunes	XPL;
Padrón+Prop:Padrones	XPL;
Passarella+Prop	XSP;
Pedrol+Prop:Pedroles	XPL;
Peraza+Prop:Perazas	XPL;
Phelps+Prop	XSP;
Piña+Prop:Piñas	XPL;
Pompillo+Prop:Pompillos	XPL;
Porres+Prop	XSP;
Rabelo+Prop:Rabelos	XPL;
Rabín+Prop	XSP;
Rebullosa+Prop:Rebullosas	XPL;
Rivadeneira+Prop	XSP;
Riva+Prop:Rivas	XPL;
Roe+Prop	XSP;
Romano+Prop:Romanos	XPL;
Rovati+Prop	XSP;
Sábalo+Prop:Sábalos	XPL;
Salanueva+Prop:Salanuevas	XPL;
Sampaio+Prop	XSP;
Sampietro+Prop:Sampietros	XPL;
Serra+Prop:Serras	XPL;
Sierralta+Prop	XSP;
Sorozábal+Prop:Sorozábales	XPL;
Steinecker+Prop	XSP;
Tablante+Prop:Tablantes	XPL;
Tato+Prop	XSP;
Tenreiro+Prop:Tenreiros	XPL;
Tofano+Prop:Tofanos	XPL;
Torrealba+Prop	XSP;
Tortella+Prop:Tortellas	XPL;
Tupaz+Prop:Tupaces	XPL;
Ubilla+Prop	XSP;
Unda+Prop:Undas	XPL;
Urquizo+Prop:Urquizos	XPL;
Usmánov+Prop	XSP;
Valarino+Prop:Valarinos	XPL;
Vidali+Prop	XSP;
Vidar+Prop:Vidares	XPL;
Villán+Prop:Villanes	XPL;
Villanueva+Prop	XSP;
Viso+Prop:Visos	XPL;
Walsh+Prop	XSP;
Zárate+Prop:Zárates	XPL;
Zarzoso+Prop	XSP;
Zeledón+Prop:Zeledones	XPL;
Zubillaga+Prop:Zubillagas	XPL;
